【裁判字號】    97,易,2057
【裁判日期】    970723
【裁判案由】    家庭暴力防治法
【裁判全文】
臺灣臺中地方法院刑事判決              97年度易字第2057號
公  訴  人  臺灣臺中地方法院檢察署檢察官
被      告  甲○○
                      號
上列被告因家庭暴力防治法案件，經檢察官提起公訴（97年度調
偵字第32、33號），本院判決如下：
    主    文
甲○○違反法院依家庭暴力防治法第十六條所為禁止實施家庭暴
力行為之裁定，處拘役伍拾日，如易科罰金，以新臺幣壹仟元折
算壹日。
    事    實
一、甲○○與乙○○為夫妻，2人間具有家庭暴力防制法第3條第
    1款所定之家庭成員關係。甲○○前因於民國96年1月14日晚
    間11時46分許，在臺中市○○區○○路50巷10之5號，向乙
    ○○實施傷害犯行（此部分傷害犯行業據乙○○撤回告訴，
    由本院另為公訴不受理之判決），經乙○○向本院民事庭聲
    請核發民事暫時保護令，並為本院於96年4月9日，依家庭暴
    力防治法第14條第2項第1款、第2款之規定，核發96年度暫
    家護字第339號民事暫時保護令，裁定諭令甲○○不得對乙
    ○○實施身體上或精神上不法侵害之行為，且不得直接或間
    接對乙○○為騷擾行為。詎上開民事暫時保護令於96年4月
    18日寄存送達予甲○○，甲○○於知悉該保護令之內容後，
    竟於96年4月26日下午4時30分許，駕駛車牌號碼9951-KY號
    自用小客車，在臺中市○○○路「鼎洋中古車行」前，與乙
    ○○商討車牌號碼9951-KY號之自小客車之變賣事宜時，於
    乙○○打開上開自用小客車右前座之車門，將身體之上半部
    側身彎進車內，與駕駛座上之甲○○談話之際，甲○○要求
    乙○○翌日再來牽車，但遭乙○○拒絕，甲○○竟踩踏油門
    將車輛加速向前駛去，致乙○○反應不及，經該車門撞擊而
    跌倒在地，因而受有左前臂及右足踝挫傷、軀幹扭傷等傷害
    （傷害部分業據撤回告訴），以此方式對乙○○實施身體及
    精神上不法侵害之家庭暴力行為，而違反前開民事暫時保護
    令。
二、案經乙○○訴由臺中市警察局第六分局報請臺灣臺中地方法
    院檢察署檢察官偵查起訴。
    理    由
一、上揭犯罪事實業據被告甲○○於本院審理時坦承不諱，核與
    告訴人乙○○指述之被害情節大致相符，且經證人即告訴人
    胞姐黃珍妮及告訴人姐夫林瑞祥2人於偵查中證述明確，復
    有臺中市警察局第六分局保護令執行紀錄表影本乙份、本院
    96年度暫家護字第339號暫時保護令附卷可稽，並經本院調
    取本院96年度暫家護字第339號民事卷核閱無訛，又被告前
    確已曾收受上開民事暫時保護令等情，有送達證書影本乙份
    附卷可稽無誤，被告自白核與事實相符，事證明確，其犯行
    堪以認定。
二、核被告所為，係犯家庭暴力防治法第61條第1款之違反法院
    禁止對被害人實施家庭暴力行為之違反保護令罪。爰審酌被
    告與告訴人係夫妻關係，因論及離婚事宜，不思平和處理財
    務問題，未能互相體諒，竟猶暴力相向，於本院裁定暫時保
    護令後，復未能遵守限制，而對告訴人施以暴力行為，其所
    為自屬可議，並造成告訴人受有身體及精神上之傷害，心理
    壓力非輕，惟念及告訴人所受傷勢尚非重大，且事後取得告
    訴人之諒解，並考量被告犯罪之動機、目的、手段、其品行
    與智識程度、犯罪所生之危害，及其犯後坦承犯行，態度尚
    佳等一切情狀，量處如主文所示之刑，並諭知易科罰金之折
    算標準。
三、另公訴意旨略以：被告甲○○與乙○○為夫妻，屬家庭暴力
    防治法第3條第1款所定之家庭成員。甲○○前經本院於96年
    4月9日依家庭暴力防治法之規定核發96年度暫家護字第339
    號民事暫時保護令，令其不得對乙○○實施身體或精神上不
    法之侵害行為，亦不得對乙○○為騷擾行為。詎甲○○竟基
    於傷害之犯意，於96年4月26日下午4時30分許，駕駛車牌號
    碼9951-KY號自用小客車，在臺中市○○○路「鼎洋中古車
    行」前，與乙○○商討車牌號碼9951-KY號之自小客車之變
    賣事宜時，於乙○○打開上開自用小客車右前座之車門，將
    身體之上半部側身彎進車內，與駕駛座上之甲○○談話之際
    ，甲○○要求乙○○翌日再來牽車，但遭乙○○拒絕，甲○
    ○竟踩踏油門將車輛加速向前駛去，致乙○○反應不及，經
    該車門撞擊而跌倒在地，因而受有左前臂及右足踝挫傷、軀
    幹扭傷等傷害；因認被告此部分涉犯刑法第277條第1項之傷
    害罪嫌等語。惟按告訴乃論之罪，其告訴經撤回者，應諭知
    不受理之判決，此為刑事訴訟法第303條第3款所明定。經查
    ，公訴意旨所認定被告涉犯刑法第277條第1項之普通傷害罪
    ，依同法第287條前段規定，須告訴乃論。惟本案告訴人於
    本院審理時已就此部分傷害犯行，撤回對被告之告訴，業據
    告訴人陳明在卷，並有聲請撤回告訴狀及本院審判筆錄附卷
    可按，是此部分本應諭知不受理之判決，然公訴意旨認此部
    分與被告前開違反保護令犯行部分有想像競合犯之裁判上一
    罪關係，本院爰不另為公訴不受理之諭知。
據上論斷，應依刑事訴訟法第299條第1項前段，家庭暴力防治法
第61條第1款，刑法第11條前段、第41條第1項前段，判決如主文
。
中    華    民    國    97    年    7     月    23    日
                  刑事第十三庭  法  官  許月馨
以上正本證明與原本無異。
如不服本判決，應於收受送達後10日內向本院提出上訴書狀（應
敘述具體理由並附繕本）。
上訴書如未敘述理由，應於上訴期間屆滿後20日內補提理由書於
本院。
                                 書記官 黃美雲
中    華    民    國    97    年    7     月    23    日
【附錄論罪科刑法條】
家庭暴力防治法第61條第1款
違反法院依第14條第1項、第16條第3項所為之下列裁定者，為本
法所稱違反保護令罪，處3年以下有期徒刑、拘役或科或併科新
臺幣10萬元以下罰金：
一、禁止實施家庭暴力。


司法院資訊處製作；財團法人民間司法改革基金會備份。
